# 理财和理财收益现金流量表列示

提问人：xuekuaiji2011 时间：2019-03-29 17:18:18
理财是 7 天结构性存款和滚动型保本公司理财，理财金额 2000 万不在现金流量表记反应，理财收益 70 万放到投资活动，对吗？

回答人：chenyiwei
如果不是完全的保本、固定收益，且随时能赎回，则不认为属于现金等价物。
此时理财本金的投出和赎回也属于投资活动。

提问人：xuekuaiji2011 时间：2019-03-31 09:20:45
哦，明白了，谢谢陈老师。我还请教个问题，假如理财属于现金等价物，理财金额和理财收益在现金流量表上如何体现呢？

回答人：chenyiwei
假设理财产品属于现金等价物（这种可能性不大），则本金投出、赎回不产生现金流量，仅确认收到分红的现金流，计入 “取得投资收益收到的现金”。